【裁判字號】    98,審建小上,1
【裁判日期】    980123
【裁判案由】    給付工程款
【裁判全文】
臺灣高雄地方法院民事裁定           98年度審建小上字第1號
上  訴  人  甲○○
被上訴人    中油股份有限公司潤滑油事業部
法定代理人  乙○
上列當事人間給付工程款事件，上訴人對於民國97年12月10日本
院高雄簡易庭97年度雄建小字第1 號第一審判決提起上訴，本院
裁定如下：
    主    文
上訴駁回。
第二審訴訟費用新臺幣壹仟伍佰元由上訴人負擔。
    理    由
一、按對於小額程序第一審判決之上訴，非以其違背法令為理由
    ，不得為之；又上訴狀內應記載上訴理由，表明下列各款事
    項：1.原判決所違背之法令及其具體內容。2.依訴訟資料可
    認為原判決有違背法令之具體事實，民事訴訟法第436 條之
    24第2 項、第436 條之25分別定有明文。所謂判決違背法令
    ，乃指判決不適用法規或適用不當，為同法第468 條所明定
    ，此亦為小額事件之上訴程序所準用（民事訴訟法第436 條
    之32第2 項參照）。故對小額訴訟程序之第一審判決提起上
    訴時，其上訴狀或理由書應具體指摘原判決有何不適用法規
    或適用法規不當之情形，並揭示該法規之條項或其內容；若
    係成文法以外之法則，應揭示該法則之旨趣；倘為司法院解
    釋或最高法院之判例，則應揭示該判解之字號或其內容；如
    依民事訴訟法第469 條第1 款至第5 款所列情形為理由時，
    其上訴狀或理由書應揭示合於該條款之事實（最高法院71年
    台上字第314 號判例參照）。如其上訴狀未依此項方法表明
    理由，其上訴即不合法，應駁回其上訴，同法第436 條之32
    第2 項準用第444 條第1 項前段亦有明文。
二、上訴意旨略以：兩造間既定有委託書，可認被上訴人確有委
    託上訴人辦理系爭消防安全工程之一切查驗工作，消防安全
    工程之查驗工作為上訴人之主要工作收入項目，且依民法第
    547 條規定，委任人應給與受任人報酬，又依民法第117 條
    規定，被上訴人與其他公司訂定之合約，不足以為拒付工程
    款之理由，爰依法提起本件上訴，並聲明：(一)原判決廢棄。
    (二)被上訴人應給付上訴人新臺幣（下同）94,500元，及自起
    訴狀繕本送達翌日起至清償日止，按年息5%計算之利息。
三、經查，上訴人所爭執兩造間有委任關係及上訴人得請求委任
    報酬等情，業經原審依委託書、被上訴人與訴外人憶村營造
    間之「潤滑油事業部嘉義汽車保養及油品展示場新建工程」
    契約書、該契約書後附之契約單價表、證人劉貞村證詞等據
    以認定，經核尚無違法或不當之情形。上訴人之上訴理由乃
    係就原審證據取捨及認定事實之事項而為指摘，並未具體指
    明原審判決有如何不適用法規或適用法規不當，或有民事訴
    訟法第469 條第1 款至第5 款所稱當然違背法令之情事，及
    符合該條款要件之具體事實，自難認其已合法表明上訴理由
    ，依首揭說明，應認其上訴為不合法。
四、復按於小額訴訟之上訴程序，法院為訴訟費用之裁判時，應
    確定其費用額，民事訴訟法第436 條之19第1 項、第436 條
    之32第1 項定有明文。本件第二審裁判費用為1,500 元，應
    由上訴人負擔，爰併為裁定如主文第2 項所示。
五、結論：本件上訴為不合法，依民事訴訟法第436 之32第1 項
    、第2 項、第436 條之19第1 項、第444 條第1 項前段、第
    95條、第78條，裁定如主文。
中    華    民    國    98    年    1     月    23    日
                        民事第二庭
                              審判長法  官  陳嘉惠
                                    法  官  劉定安
                                    法  官  秦慧君
正本係照原本作成。
本裁定不得抗告。
中    華    民    國    98    年    1     月    23    日
                                     書記官  蔡佩珊


司法院資訊處製作；財團法人民間司法改革基金會備份。
